【裁判字號】    89,易,1281
【裁判日期】    890613
【裁判案由】    妨害婚姻
【裁判全文】
臺灣臺中地方法院刑事判決                        八十九年度易字第一二八一號
    公  訴  人  臺灣臺中地方法院檢察署檢察官
    被      告  甲○○
右列被告因妨害家庭案件，經檢察官提起公訴（八十九年度偵字第四四Ｏ五號），本
院判決如左：
    主  文
甲○○連續與有配偶之人相姦，處有期徒刑肆月，如易科罰金，以佰元折算壹日。
    事  實
一、甲○○明知乙○○（通姦部分業據其妻丙○○撤回告訴）為有配偶之人，竟基於
    概括犯意，自民國八十七年八月間起至八十八年八月二十五日止，在臺中縣潭子
    鄉○○路六一號及臺中縣石岡鄉○○路八九三之二號甲○○所經營之超市二樓，
    連續與乙○○相姦多次，迄至八十八年五月下旬，丙○○經甲○○之超市員工劉
    玉環告知始悉上情。
二、案經丙○○訴由臺灣臺中地方法院檢察署檢察官偵查起訴。
    理  由
一、訊據被告甲○○坦承於八十七年八月間起至八十八年四月底，在臺中縣潭子鄉○○路六一號，與乙○○發生性關係，然矢口否認有何相姦犯行，辯稱：乙○○每
    次均係喝醉酒後，強行要與伊發生性關係，並非伊所自願且亦無力抵抗其侵犯，
    伊於八十八年五月初搬到臺中縣石岡鄉○○路八九三之二號，其目的就是要與乙○○撇清關係，且因當時積欠債務，伊均在ＫＴＶ上班，住在ＫＴＶ宿舍，並未
    住於前址，不可能與乙○○在前開超市二樓同居云云。惟查，被告自八十七年八
    月間起至八十八年八月二十五日止，確與乙○○有性關係乙情，業據被告於臺中
    縣警察局東勢分局石岡分駐所偵訊時供陳無訛，有該所八十八年十二月六日警訊
    筆錄附卷可稽，核與證人即被告所經營之超市員工劉玉環證稱被告自八十八年四
    月底在臺中縣石岡鄉○○路八九三之二號經營超市，被告與乙○○就住在該址二
    樓之房間，乙○○偶爾會在那裡過夜等情及同案被告乙○○供稱確有與被告在臺
    中縣潭子鄉○○路六一號及臺中縣石岡鄉○○路八九三之二號二處通姦等情相符
    ，雖被告猶辯稱伊係在乙○○強迫下發生性關係，並非自願，且伊搬至臺中縣石
    岡鄉○○路八九三之二號後即另居住於任職之ＫＴＶ宿舍，並提出載有扣除房租
    八千元之薪資袋資為佐證，然被告與乙○○同居於前址乙情，業經證人劉玉環結
    證明確，苟係於乙○○強迫下發生性關係，焉有再與其同居之理，且被告提出之
    薪資袋並無任何註記堪認係被告任職處所所發給之薪資證明，退步言之，縱認確
    係被告任職處所所發給之薪資證明，然該薪資袋既註明係八十八年十一月十五日
    至同年月二十一日之薪資，與起訴書所載之犯罪時間並無關係，亦難為被告未與
    乙○○同居於臺中縣石岡鄉○○路八九三之二號之有利證據，附此說明，綜上所
    述，本案事證已臻明確，被告犯行洵堪認定。
二、核被告甲○○所為，係犯刑法第二百三十九條後段之相姦罪，其先後數次犯行，
    時間緊接、方法相同，觸犯構成要件相同之罪名，顯係基於概括犯意反覆為之，
    依連續犯規定論以一罪，並加重其刑。爰審酌被告品行、生活狀況、犯罪動機、
    目的、方法及犯罪後之態度等一切情狀，量處如主文所示之刑，並諭知易科罰金
    之折算標準，以示懲儆。
三、公訴意旨另以：被告甲○○另有於八十八年八月二十六日起至同年十月間止，在
    臺中縣潭子鄉○○路六一號及臺中縣石岡鄉○○路八九三之二號甲○○經營之超
    市二樓，連續與乙○○相姦多次，涉有刑法第二百三十九條後段之相姦罪嫌，並
    與前開有罪部分有連續犯裁判上一罪關係。訊據被告堅詞否認有為右揭犯行，辯
    稱：伊與乙○○間之性關係至八十八年八月二十五日乙○○毆打伊之後就沒有了
    等語。經查，公訴意旨認定被告於前開時間與乙○○仍有相姦行為，係以同案被
    告乙○○之供詞為其依據，然乙○○初於臺中縣警察局東勢分局石岡分駐所警訊
    時供稱伊與被告之同居關係自八十六年間開始至八十八年十一月十七日止，期間
    與被告有發生性關係云云；次於檢察官偵訊時供稱伊自八十七年底至八十八年十
    月間與被告有發生性關係云云；又於本院審理初稱伊自八十七年八月間起至八十
    八年十月間止與被告有通姦之行為云云；本院審理中復改稱通姦行為係自八十七
    年八月間起至八十八年五月一日止；嗣再改稱係自八十六年間起至八十八年十一
    月間止與被告有通姦之行為云云，其前後供詞迥異，已難令人盡信，殊難單以同
    案被告乙○○供稱伊與被告之性關係維持至八十八年十月間之供詞，遽為被告不
    利之認定，此外，復查無其他積極證據足資證明被告於前開時間仍有與乙○○有
    相姦之行為，核屬不能證明被告犯罪，本應諭知被告無罪之判決，然公訴意旨認
    此部分與前開有罪部分有連續犯裁判上一罪關係，本院爰不另為無罪之諭知，末
    此說明。
據上論斷，應依刑事訴訟法第二百九十九條第一項前段，刑法第五十六條、第二百三
十九條後段、第四十一條、罰金罰鍰提高標準條例第二條，判決如主文。
中      華      民      國      八十九      年    八    月      十五    日
                                    法  官  陳  得  利
右正本證明與原本無異。
如不服本判決，應於判決送達後十日內，向本院提出上訴狀。
                                    書記官
中      華      民      國      八十九      年    八    月      十五    日
附錄本案論罪科刑法條全文：
刑法第二百三十九條
有配偶而與人通姦者，處一年以下有期徒刑。其相姦者亦同。


司法院資訊處製作；財團法人民間司法改革基金會備份。
